【裁判字號】    92,訴,676
【裁判日期】    920404
【裁判案由】    毒品危害防制條例
【裁判全文】
臺灣板橋地方法院刑事判決                          九十二年度訴字第六七六號
    公  訴  人  臺灣板橋地方法院檢察署檢察官
    被      告  甲○○
右列被告因違反毒品危害防制條例案件，經檢察官提起公訴（九十一年度毒偵字第三
九一六號），本院判決如左：
    主  文
甲○○連續施用第一級毒品，累犯，處有期徒刑拾月。扣案之第一級毒品海洛英壹包
（驗後淨重零點零玖公克）沒收銷燬，扣案之注射針筒貳支沒收。
    事  實
一、甲○○於民國（下同）八十三年間，因違反前肅清煙毒條例（現已修正為毒品危
    害防制條例）案件，經本院判處有期徒刑一年十月，緩刑四年確定，同年間，復
    因違反前肅清煙毒案件，經臺灣臺北地方院判處有期徒刑三年六月確定，自八十
    三年十二月二十八日起入監服刑，八十四年間，上開緩刑因而遭撤銷，二案乃併
    執行之，迄八十五年九月四日因縮短刑期假釋出監，甫於八十八年十二月十九日
    縮刑期滿執行完畢，惟於八十八年間，另因施用第一級毒品案件，經依臺灣士林
    地方法院八十八年度毒聲字第二二五二號裁定送觀察、勒戒，認無繼續施用毒品
    傾向，由臺灣士林地方法院檢察署檢察官於八十八年十二月二十日以八十八年度
    毒偵字第一一六一號不起訴處分確定，詎猶不知悔改，復基於施用第一級海洛英
    之概括犯意，自八十九年十月間某日起至九十年十一月一日上午八時許，在臺北
    縣樹林市○○街四巷二弄二號五樓住處內，連續以將海洛英摻水置入針筒內再注
    射入身體之方式，施用第一級毒品海洛英多次，嗣先後於：(1)八十九年十月二十
    四日下午十四日時十五分許，經警依法通知赴警局採集尿液檢體送請鑑驗結果，
    發現呈可待因陽性反應，(2)九十年十一月一日中午十二時三十分許，為警在臺北
    縣樹林市○○街四巷二弄二號二樓內查獲，並扣得其用餘持有之第一級毒品海洛
    英一包（驗後淨重０‧０九公克）及其所有供施用第一級毒品海洛英所用之上開
    注射針筒二支。甲○○前因施用毒品案件，經觀察、勒戒認無繼續施用毒品傾向
    ，而由檢察官為不起訴處分確定後，五年內，再犯上開施用第一級毒品案件，經
    警移送臺灣板橋地方法院檢察署檢察官偵辦後，依本院九十年度毒聲字第四七六
    ０號裁定送觀察、勒戒，俟認有繼續施用毒品傾向，即依本院九十一年度毒聲字
    第四二五號裁定入戒治處所施以強制戒治（其後再依本院九十一年度毒聲字第三
    七四五號裁定停止戒治付保護管束）。
二、案經臺北縣政府警察局樹林分局報請臺灣板橋地方法院檢察署檢察官偵查起訴。
    理  由
一、右揭事實，業據被告甲○○於本院審理時坦承不諱，且其先後為警採集尿液檢體
    ，經分別送請臺灣檢驗科技股份有限公司及昭信科技顧問股份有限公司鑑驗結果
    ，亦確呈可待因及嗎啡陽性反應，有臺灣檢驗科技股份有限公司濫用藥物尿液檢
    驗報告影本一份及昭信科技顧問股份有限公司濫用藥物陽性檢體檢驗報告一份附
    卷可稽，而扣案之白色粉末一包（驗後淨重０‧０九公克），經送請法務部調查
    局鑑定結果，亦確為第一級毒品海洛英，亦有該局九十年十一月三十日（九０）
    陸(一)字第九０一八九六二二號鑑定通知書一紙在卷足憑，此外，復有扣案之注射
    針筒二支可資佐證，堪信被告上開施用第一級毒品海洛英之自白確與事實相符；
    次查被告先前如事實欄所載，於八十八年間，因施用第一級毒品案件，經依臺灣
    士林地方法院八十八年度毒聲字第二二五二號裁定送觀察、勒戒，認無繼續施用
    毒品傾向，由臺灣士林地方法院檢察署檢察官於八十八年十二月二十日以八十八
    年度毒偵字第一一六一號不起訴處分確定後，復自八十九年十月間某日起至九十
    年十一月一日上午八時許，連續多次施用第一級毒品海洛英，經警查獲暨移由臺
    灣板橋地方法院檢察署檢察官偵辦，乃依本院九十年度毒聲字第四七六０號裁定
    送觀察、勒戒，俟認有繼續施用毒品傾向，即依本院九十一年度毒聲字第四二五
    號裁定入戒治處所施以強制戒治（其後再依本院九十一年度毒聲字第三七四五號
    裁定停止戒治付保護管束）等節，有前揭案件之不起訴處分書一份（法學檢索列
    印本）、本院九十年度毒聲字第四二五號刑事裁定正本一份、有無繼續施用毒品
    傾向證明書一紙、臺灣高等法院被告全國前紀錄表一份、臺灣板橋地方法院檢察
    署刑案紀錄簡覆表一份在卷可查，被告前因施用毒品，經觀察、勒戒認無繼續施
    用毒品傾向，而由檢察官為不起訴處分確定後，五年內，再犯本件施用第一級毒
    品案件，經送觀察、勒戒結果，認有繼續施用毒品傾向，與毒品危害防制條例第
    二十條第三項規定相符，殆無疑問。綜上所述，本案事證已臻明確，被告犯行洵
    堪認定。
二、查海洛英為毒品危害防制條例第二條第一項第一款明定之第一級毒品，核被告所
    為，係犯同條例第十條第一項之施用第一級毒品罪；其先後多次施用第一級毒品
    海洛英犯行，時間緊接，犯罪構成要件相同，所犯罪名又屬同一，顯係基於概括
    犯意反覆而為，為連續犯，應依刑法第五十六條規定論以一罪並加重其刑；至其
    施用前、後持有第一級毒品海洛英之低度行為，應為其施用之高度行為所吸收，
    不另論罪。另查被告於八十三年間，因違反前肅清煙毒條例案件，經本院判處有
    期徒刑一年十月，緩刑四年確定，同年間，復因違反前肅清煙毒案件，經臺灣臺
    北地方院判處有期徒刑三年六月確定，自八十三年十二月二十八日起入監服刑，
    八十四年間，上開緩刑因而遭撤銷，二案乃併執行之，迄八十五年九月四日因縮
    短刑期假釋出監，甫於八十八年十二月十九日縮刑期滿執行完畢，有臺灣高等法
    院檢察署刑案紀錄簡覆表一份附卷足憑，其於五年內再犯本件有期徒刑以上之罪
    ，為累犯，應依刑法第四十七條規定遞加重其刑。爰審酌被告前經觀察、勒戒結
    果，仍未戒斷其施用毒品之惡習，並參酌其犯罪之動機、目的、手段、所生戕害
    其身心情形、本院審理時尚知坦承犯行態度非惡劣等一切情狀，量處如主文所示
    之刑，以資懲儆。
三、扣案之海洛英一包（驗後淨重０‧０九公克），係本案查獲之毒品，已如上述，
    爰依毒品危害防制條例第十八條第一項前段規定，宣告沒收銷燬；又扣案之注射
    針筒二支，係被告所有供其犯上開施用第一級毒品罪所用之物，業據其供明在卷
    ，爰依刑法第三十八條第一項第二款規定宣告沒收。
據上論斷，應依刑事訴訟法第二百九十九條第一項前段，毒品危害防制條例第十條第
一項、第十八條第一項前段，刑法十一條前段、第五十六條、第四十七條、第三十八
條第一項第二款，罰金罰鍰提高標準條例第二條，判決如主文。
本案經檢察官顏妃琇到庭執行職務
中      華      民      國      九十二      年     四     月     四     日
                                        臺灣板橋地方法院刑事第五庭
                                            法  官  王  屏  夏
右正本證明與原本無異。
如不服本判決，應於判決送達後十日內向本院提出上訴狀。
                                            書記官  楊  璧  華
中      華      民      國      九十二      年     四     月     四     日
附錄本案論罪科刑法條全文：
毒品危害防制條例第十條：
施用第一級毒品者，處六月以上五年以下有期徒刑。
施用第二級毒品者，處三年以下有期徒刑。


司法院資訊處製作；財團法人民間司法改革基金會備份。
